臺灣高等法院刑事判決　　　　　　　　94年度上訴字第2177號
　　上　訴　人　臺灣基隆地方法院檢察署檢察官
　　被　　　告　甲○○
上列上訴人因被告毒品危害防制條例案件，不服臺灣基隆地方法
院94年度訴字第418號，中華民國94年5月31日第一審判決（起訴
案號：臺灣基隆地方法院檢察署94年度毒偵字第561號，及併案
審理該署94年毒偵字第1631號），提起上訴，本院判決如下：
    主  文
原判決撤銷。
甲○○連續施用第一級毒品，累犯，處有期徒刑壹年，扣案之第
一級毒品海洛因拾包（淨重捌點陸參公克）、貳拾貳包（毛重玖
點貳公克）均沒收銷燬之，注射針筒陸支、塑膠條壹支及止血帶
參條均沒收之；又連續施用第二級毒品，累犯，處有期徒刑捌月
，扣案之第二級毒品安非他命肆包（毛重伍點肆伍公克）沒收銷
燬之，玻璃球吸管壹個及吸食器壹組均沒收之。應執行有期徒刑
壹年陸月，扣案之第一級毒品海洛因拾包（淨重捌點陸參公克）
、海洛因貳拾貳包（毛重玖點貳公克）、第二級毒品安非他命肆
包（毛重伍點肆伍公克）均沒收銷燬之，注射針筒陸支、塑膠條
壹支、止血帶參條、玻璃球吸管壹個及吸食器壹組均沒收之。
    事  實
一、甲○○於民國九十年間，因施用毒品案件，經臺灣基隆地方
    法院裁定送觀察、勒戒後，仍認無繼續施用毒品之傾向，由
    臺灣基隆地方法院檢察署檢察官於九十年二月十三日以九十
    年度偵緝字第四號為不起訴處分確定；復於八十六年間，因
    違反麻醉藥品管理條例案件，經臺灣基隆地方法院以八十六
    年度易緝字第五十號刑事判決判處有期徒刑七月確定，又於
    九十年間，因竊盜罪，經臺灣士林地方法院檢察署檢察官以
    八十九年度偵字第一一一六０號聲請簡易判決處刑，並經台
    灣士林地方法院內湖簡易庭於九十年三月五日以九十年度湖
    簡字第四十一號刑事簡易判決判處有期徒刑三月確定，前開
    二案經接續執行，於九十年九月三十日執行完畢；復於九十
    三年，因施用毒品案件，經臺灣基隆地方法院檢察署檢察官
    以九十三年度毒偵字第五七九號提起公訴，並經原審於九十
    三年八月二十七日以九十三年度訴字第二五三號刑事判決分
    別判處罪刑，並定其應執行刑為有期徒刑一年三月確定（現
    即因該案在台灣桃園女子監獄執行中）。詎甲○○猶不知悔
    改，復基於施用第一級毒品之概括犯意，自九十三年八月二
    十八日起至九十四年四月二十五日上午七時止，在基隆市○
    ○路七巷九弄八號居所、基隆市○○路三０七號華都飯店九
    ０二號房等處，以注射針筒靜脈注射之方式，連續多次施用
    第一級毒品海洛因。另基施用第二級毒品之概括犯意，自九
    十三年八月二十八日起至九十四年四月二十日某時止，在基
    隆市○○路七巷九弄八號居所、基隆市○○路三０七號華都
    飯店九０二號房等處，以將安非他命置入玻璃球吸管內燒烤
    產生煙霧予以吸食之方式，連續多次施用第二級毒品安非他
    命。嗣於九十四年二月五日上午十時五分許及同年四月二十
    五日下午三時三十分許，分別在基隆市○○路三０七號華都
    飯店九０二號房、基隆市○○路七巷九弄八號居所內為警查
    獲，並於第一次查獲時扣得甲○○所持有之第一級毒品海洛
    因十包（淨重八．六三公克）、第二級毒品安非他命四包（
    毛重五．四五公克）、所有供施用第一級毒品海洛因所使用
    之注射針筒三支、塑膠條一支、所有供施用第二級毒品安非
    他命所使用之玻璃球吸管一個，復於第二次查獲時扣得第一
    級毒品海洛因二十二包（毛重九．二公克）、注射針筒三支
    、止血帶三條及安非他命吸食器一組，且於為警查獲之同日
    經警採集其尿液送驗，均呈第一級毒品海洛因代謝後之嗎啡
    陽性反應及第二級毒品安非他命陽性反應，而查悉上情。
二、案經基隆市警察局第一分局報請臺灣基隆地方法院檢察署檢
    察官偵查起訴及由該署移送併案審理。
    理  由
一、前揭事實業據被告於原審及本院審理時均坦供不諱，且被告
    於九十四年二月五日、四月二十五日為警查獲後經警分別採
    集尿液送驗，均呈第一級毒品海洛因代謝後之嗎啡陽性反應
    ，及第二級毒品安非他命之陽性反應，此有台灣尖端先進生
    技醫藥股份有限公司九十四年二月十七日、五月六日濫用藥
    物檢驗報告書二紙在卷可稽，復有被告所持有之第一級毒品
    海洛因十包（扣案之白色粉末十包，經送法務部調查局鑑定
    結果，確均含第一級毒品海洛因成分，淨重為八．六三公克
    ，亦有法務部調查局九十四年四月十八日調科壹字第三二０
    ００二六九八號鑑定通知書一紙在卷可稽）、二十二包（毛
    重九．二公克）、第二級毒品安非他命四包（毛重五．四五
    公克），及被告所有供施用第一級毒品海洛因所使用之注射
    針筒六支、塑膠條一支、止血帶三條、所有供施用第二級毒
    品安非他命所使用之玻璃球吸管一個、吸食器一組扣案可稽
    ，被告自白有施用第一級毒品海洛因及第二級毒品安非他命
    犯行，核與事實相符，應可採信。又被告有如事實欄所載因
    施用毒品案件，經觀察、勒戒後，由檢察官為不起訴處分、
    起訴科刑等情，亦有本院全國前案紀錄表、臺灣基隆地方法
    院檢察署檢察官九十年度偵緝字第四號不起訴處分書等件附
    卷足佐。綜上所陳，本案事證明確，被告於觀察勒戒執行完
    畢後，五年以內三犯施用第一級毒品及第二級毒品之犯行，
    堪可認定，應依法論科。
二、核被告施用第一級毒品海洛因及第二級毒品安非他命之行為
    ，分別係犯毒品危害防制條例第十條第一項施用第一級毒品
    罪及同條第二項施用第二級毒品罪。被告持有毒品海洛因及
    安非他命均係供自己施用，其持有毒品之低度行為為施用毒
    品之高度行為所吸收，均不另論罪，被告先後多次施用第一
    級毒品及第二級毒品之犯行，時間緊接，所犯均係構成要件
    相同之罪名，顯係基於概括犯意反覆為之，均為連續犯，各
    應依刑法第五十六條之規定，各論以施用第一級毒品罪、施
    用第二級毒品罪一罪，並均依法加重其刑。又被告有如事實
    欄所載之犯罪科刑及執行完畢情形，有本院被告全國前案紀
    錄表在卷可按，其於有期徒刑執行完畢後，五年以內再犯有
    期徒刑以上之前開二罪，為累犯，各應依刑法第四十七條之
    規定，遞加重其刑。被告所犯上開施用第一級毒品、第二級
    毒品二罪間，犯意各別，行為互殊，應予分論併罰。
三、原審予以被告論罪科刑，固非無見，惟查被告復至九十四年
    四月二十五日上午七時許止及四月二十日某時止，繼續施用
    第一級、第二級毒品之犯行，為被告所承認，且為原審所未
    及審酌，檢察官併案提起上訴，為有理由，本院自得撤銷原
    審判決，另為適法之判決。爰審酌被告曾因多次施用毒品，
    經觀察、勒戒而經不起訴處分、起訴科刑，仍不知悔改，竟
    仍繼續施用足以導致精神障礙及生命危險之成癮性毒品，顯
    見其缺乏拒用毒品之決心及悔改之意，兼以施用毒品危害施
    用者之神經中樞，使施用者產生幻聽及幻想之症狀，不僅對
    施用者之健康產生不良影響，同時因幻聽及幻想結果亦可能
    使施用者對周遭之人施暴，或因購毒解癮，而無所不用其極
    ，對公共秩序及其家人亦有危害之虞，及施用之期間、次數
    、犯罪後坦承犯行，態度良好等一切犯罪情狀，分別量處施
    用第一級毒品有期徒刑一年，施用第二級毒品有期徒刑八月
    ，並定其應執行之刑有期徒刑一年六月，以示懲儆。對於扣
    案之第一級毒品海洛因十包（淨重八．六三公克）、二十二
    包（毛重九．二公克）及第二級毒品安非他命四包（毛重五
    ．四五公克），分係第一級毒品、第二級毒品，無論屬於被
    告與否，均應依毒品危害防制條例第十八條第一項前段之規
    定沒收銷燬之，另扣案之注射針筒六支、塑膠條一支、止血
    帶三條，係被告所有供施用第一級毒品所使用之物，扣案之
    玻璃球吸管一個、吸食器一組，認係被告所有供施用第二級
    毒品所使用之物，均據被告於本院審理時供承在卷，應依法
    宣告沒收之。至扣案之電子秤一個、分裝袋一包（內有五十
    個小分裝袋），訊據被告堅稱非其所有，而係其男友鄭金隆
    所有之物等語，復查無其他證據足證係被告所有，且依扣案
    之物之性質顯與施用毒品間欠缺直接牽連關係，爰不另為沒
    收之諭知，併予敘明。
四、檢察官併案該署九十四年度毒偵字第一六三一號，認被告另
    有施用第一級毒品及第二級毒品犯行部分，經審認為有罪，
    且與起訴事實部分有連續犯之關係，對此併案部分自得併予
    審理，附此敘明。
據上論斷，應依刑事訴訟法第369條第1項前段、第364條、第299
條第1項前段，毒品危害防制條例第10條第1項、第2項、 第18條
第1項前段，刑法第11條前段、第56條、第47條、第51條第5款、
第38第1項第2款，判決如主文。
本案經檢察官曾忠己到庭執行職務。
中　　華　　民　　國　　94　　年　　8 　　月　　16　　日
　　　　　　　　　刑事第四庭    審判長法　官  許增男
　　　　　　　　　　　　　　　　　    法　官  謝靜恒
　　　　　　　 　 　　　　　　　　　　法　官  周煙平
以上正本證明與原本無異。
施用第一級毒品部分如不服本判決應於收受送達後十日內向本院
提出上訴書狀，其未敘述上訴之理由者並得於提起上訴後十日內
向本院補提理由書（均須按他造當事人之人數附繕本）。
其餘不得上訴。
                                      書記官  蕭麗珍
中　　華　　民　　國　　94　　年　　8 　　月　　19　　日
附錄本案論罪科刑法條
毒品危害防制條例第10條
施用第 1 級毒品者，處六月以上五年以下有期徒刑。
施用第 2 級毒品者，處三年以下有期徒刑。
